【裁判字號】    94,自,59
【裁判日期】    950330
【裁判案由】    妨害家庭
【裁判全文】
臺灣士林地方法院刑事判決
自  訴  人  丙○○
自訴代理人  陳德文律師
被      告  乙○○
上列被告因妨害婚姻案件，經自訴人提起自訴，本院判決如下：
    主  文
乙○○連續與有配偶之人相姦，處有期徒刑肆月，如易科罰金以
參佰元折算壹日。
    事  實
一、乙○○於民國（以下同）94年6 月28日被甲○○之夫丙○○
    抓姦簽立和解書後，明知甲○○為有配偶之人，竟基於與有
    配偶之人相姦之概括犯意，自94年8 月間起至同年9 月中旬
    止，連續在台北市○○路○段甲○○之租屋處與甲○○相姦
    多次。
二、案經自訴人丙○○提起自訴。
    理  由
一、前揭犯行業經被告乙○○於本院審理時坦承不諱，核與告訴
    人丙○○指訴之情節相符，並經證人即通姦人甲○○於審理
    中結證屬實，復有告訴人所有記載配偶甲○○之身份證、被
    告於94年6 月28日書立之和解書一紙在卷足憑，足見被告自
    白與事實相符，本件事證明確，被告犯行洵堪認定，應依法
    論科。
二、核被告乙○○所為，係犯刑法第239 條後段之相姦罪，被告
    所為數次相姦犯行，時間緊接，所犯構成要件相同之罪名，
    顯係出於概括之犯意為之，為連續犯，爰依刑法第56條之規
    定以一罪論，並加重其刑。爰審酌被告於被抓姦簽立和解書
    後，猶不知悔改，仍繼續與甲○○相姦，視告訴人丙○○為
    無物，及其品行、智識程度、犯罪之動機及犯罪後坦承犯行
    之態度等一切情狀，量處如主文所示之刑，並諭知易科罰金
    之折算標準。
三、自訴意旨另以：
 1、被告乙○○自94年4 月間起，至同年6 月28日止，連續在台
    北市○○街甲○○之租屋處與甲○○連續發生5 、6 次姦淫
    犯行，因認被告涉犯刑法第239 條後段之相姦罪，與前揭有
    罪部分之犯行有連續犯關係云云。
 2、經查刑法第239 條後段之相姦罪之成立，須行為人明知通姦
    者為有配偶之人，而仍與之相姦；本件被告辯稱：伊於94年
    4 月間在卡拉OK店與甲○○認識後，不久二人即發生姦情，
    當時甲○○告訴伊，甲○○雖結過婚，生有一小孩，但已離
    婚，至同年6 月28日被抓姦後，始知甲○○與丙○○尚有婚
    姻關係等語；證人甲○○於本院審理時亦結證稱，被抓姦前
    均未告訴被告其有配偶，至同年6 月28日被抓姦時，才告訴
    被告其有先生等語明確，是此部分尚乏積極證據足資證明被
    告與甲○○發生姦淫行為時，明知甲○○是有配偶之人，此
    部分不能證明被告犯罪，然自訴意旨認此部分與前揭有罪部
    分有連續犯裁判上一罪之關係，爰不另為無罪之諭知。
據上論斷，應依刑事訴訟法第343 條、第299 條第1 項前段，刑
法第56條，第239 條後段，第41條第1 項前段，罰金罰鍰提高標
準條例第2 條，判決如主文。
中    華    民    國    95    年    3     月    30    日
                  刑事第二庭審判長法  官  林清吉
                                  法  官  馬傲霜
                                  法  官  張國棟
以上正本證明與原本無異。
如不服本判決應於送達後10日內向本院提出上訴狀
                                  書記官  何子傑
中    華    民    國    95    年    4     月    3     日
附錄論罪科刑實體法條文：
刑法第239 條有配偶而與人通姦者，處一年以下有期徒刑，其相
姦者亦同。

司法院資訊處製作；財團法人民間司法改革基金會備份。
